臺灣屏東地方法院刑事判決　　　　　　　 96年度易字第842號
公　訴　人　臺灣屏東地方法院檢察署檢察官
被　　　告　甲○○
上列被告因違反毒品危害防制條例案件，經檢察官提起公訴（96
年度毒偵字第1454號），被告於本院準備程序中就被訴事實為有
罪之陳述，經本院裁定依簡式審判程序審理，判決如下：
    主  文
甲○○施用第二級毒品，累犯，處有期徒刑陸月，如易科罰金，
以新臺幣壹仟元折算壹日，扣案之甲基安非他命壹包（驗後淨重
零點零貳公克）、玻璃球吸食器壹支，均沒收銷燬之。
    事　實
一、甲○○曾於民國92年間，因施用第二級毒品案件，經本院以
    92年度毒聲字第462 號裁定送觀察、勒戒後，認無繼續施用
    毒品之傾向，於同年4 月28日釋放，並由臺灣屏東地方法院
    檢察署檢察官於同年5 月6 日以92年度毒偵字第616 號為不
    起訴處分確定；復於同年間，再因施用第二級毒品案件，經
    本院以92年度毒聲字第1518號裁定送觀察、勒戒後，仍認無
    繼續施用毒品之傾向，於同年12月5 日釋放，並由臺灣屏東
    地方法院檢察署檢察官於同年12月12日以92年度毒偵字第14
    83號為不起訴處分確定。嗣又因施用第二級毒品案件，經本
    院於94年5 月23日以94年度簡字第415 號判處有期徒刑6 月
    確定，於95年3 月2 日執行完畢。詎甲○○猶不知悔改，於
    觀察、勒戒執行完畢釋放後5 年內，復基於施用第二級毒品
    甲基安非他命之犯意，於96年7 月26日21時10分許，在屏東
    縣枋山鄉○○村○○路7 之1 號住處，以將甲基安非他命置
    於玻璃球吸食器加熱燒烤成煙霧吸食之方式，施用甲基安非
    他命1 次。嗣於96年7 月28日9 時10分許，經警持搜索票至
    上址搜索，扣得其所有之甲基安非他命1 小包（驗後淨重0.
    02公克）及玻璃球吸食器1 支。
二、案經屏東縣警察局枋寮分局報告臺灣屏東地方法院檢察署檢
    察官偵查起訴。
    理　由
一、本案被告所犯違反毒品危害防制條例案件，並非法定刑為死
    刑、無期徒刑或最輕本刑3 年以上有期徒刑之罪，亦非高等
    法院管轄第一審之案件，而被告於本院準備程序中就被訴事
    實為有罪之陳述，本院乃裁定進行簡式審判程序。又簡式審
    判程序之證據調查，依刑事訴訟法第273 條之2 規定，不受
    同法第159 條第1 項審判外陳述排除之限制，再被告對於卷
    內之各項證據，亦不爭執證據能力，故卷內所列之各項證據
    ，自得作為證據，先予敘明。
二、經查，上開犯罪事實，業經被告於警詢、偵查中及本院審理
    時坦承不諱，復有屏東縣警察局枋寮分局偵辦疑似施用毒品
    尿液檢體送驗代號與真實姓名對照表、正修科技大學超微量
    研究科技中心檢驗報告各乙份、現場照片3 張及扣案之甲基
    安非他命1 小包（驗後淨重0.02公克）、玻璃球吸食器1 支
    在卷可資佐證，足見被告之自白應予事實相符。又被告曾於
    92 年 間，因施用第二級毒品案件，經本院裁定送觀察、勒
    戒後，認無繼續施用毒品之傾向，於同年12月5 日釋放，並
    由臺灣屏東地方法院檢察署檢察官於同年12月12日以92年度
    毒偵字第1483號為不起訴處分確定，此有臺灣高等法院被告
    前案紀錄表，足見被告係於觀察、勒戒執行完畢釋放後5 年
    內再犯本件施用毒品案件。從而，本件事證明確，被告犯行
    堪以認定。
三、按甲基安非他命係毒品危害防制條例第2 條第2 項第2 款所
    定之第二級毒品，不得非法施用，是核被告施用第二級毒品
    之犯行，係犯毒品危害防制條例第10條第第2 項之施用第二
    級毒品罪。被告為施用第二級毒品而持有毒品之低度行為，
    則已為其施用之高度行為所吸收，不另論罪。又被告因施用
    第二級毒品案件，經本院於94年5 月23日以94年度簡字第41
    5 號判處有期徒刑6 月確定，於95年3 月2 日執行完畢，有
    臺灣高等法院被告前案紀錄表可稽，其於前開徒刑執行完畢
    後5 年以內，再度施用第二級毒品，而故意犯本案有期徒刑
    以上之罪，為累犯，依刑法第47條第1 項規定，加重其刑。
    爰審酌：(一)被告有如事實欄所述之犯罪前科，其素行不良；
    (二)被告有毒品前科，經毒品戒斷之保安處分程序及刑之執行
    詳如前述，仍未能徹底戒除毒癮，又再度施用毒品，顯見其
    意志不堅，惟施用毒品係戕害自身健康、且未害及他人，其
    所生危害尚非甚巨；(三)被告犯後坦承犯行，其犯後態度良好
    等一切情狀，量處如主文所示之刑，並諭知易科罰金之折算
    標準。另扣案之甲基安非他命1 包（驗後淨重0.02公克），
    經送驗結果的確含有甲基安非他命成分，有高雄醫學大學附
    設中和紀念醫院檢驗報告在卷可稽，其包裝袋均因沾有毒品
    ，而無法與毒品析離，應視同毒品之一部分，依毒品危害防
    制條例第18條第1 項規定，均應予沒收銷燬；另扣案之玻璃
    球吸食器1 支，亦均因沾有毒品成分，有上開檢驗報告可稽
    ，無法與毒品析離，依毒品危害防制條例第18條第1 項規定
    ，亦應予沒收銷燬。
據上論斷，應依刑事訴訟法第284 條之1 、第273 條之1 第1 項
、第299 條第1 項前段，毒品危害防制條例第10條第2 項、第18
條第1 項，刑法第11條、第47條第1 項、第41條第1 項前段，判
決如主文。
中　　華　　民　　國　　96　　年　　10　　月　　31　　日
                  刑事第四庭    法  官  王炳人
以上正本證明與原本無異。
如不服本判決應於收受本判決送達後十日內向本院提出上訴書狀，
其未敘述上訴理由者，並得於提起上訴後十日內向本院補提理由
書狀（均須按他造當事人之人數附繕本）「切勿逕送上級法院」
中　　華　　民　　國　　96　　年　　11　　月　　 1　　日
                                書記官  潘豐益
附錄本判決論罪科刑法條全文
毒品危害防制條例第10條第2項
施用第一級毒品者，處 6 月以上 5 年以下有期徒刑。
